臺灣板橋地方法院刑事判決　　　　　　　93年度訴字第2294號
 公　訴　人　臺灣板橋地方法院檢察署檢察官
 被　　　告　甲○○
上列被告因違反毒品危害防制條例案件，經檢察官提起公訴（93
年度核退毒偵字第1513號）及併案審理（93年度毒偵字第4818號
、94年度毒偵字第1000號），本院於準備程序進行中，被告就被
訴及併案事實為有罪陳述，經告知被告簡式審判程序之旨，並聽
取當事人之意見後，裁定進行簡式審判程序判決如下：
    主  文
甲○○連續施用第一級毒品，處有期徒刑柒月，扣案海洛因（鑑
驗淨重零點公克）沒收銷燬之，扣案注射針筒壹支沒收；又施
用第二級毒品，處有期徒刑月，扣案安非他命殘渣袋壹個沒收
；應執行有期徒刑拾月，扣案海洛因（鑑驗淨重零點公克）沒
收銷燬之，扣案注射針筒壹支、安非他命殘渣袋壹個沒收。
    事  實
一、甲○○於民國91年間，因違反毒品危害防制條例，經本院以
    91年度毒聲字第960 號裁定送觀察、勒戒後，認有繼續施用
    毒品之傾向，復經本院以92年度毒聲字第343 號裁定送強制
    戒治，於92年1 月30日執行期滿釋放，並經臺灣板橋地方法
    院檢察署檢察官以93年度戒毒偵字第103 號為不起訴處分。
    詎甲○○不知悔改，於前開強制戒治執行期滿釋放後之5 年
    以內，又基於施用第一級毒品之概括犯意，自93年7 月下旬
    之某日起，至94年1 月29日21時止，連續多次以針筒注射之
    方式，在臺北縣蘆洲市○○路287 號5 樓住處內施用第一級
    毒品海洛因。甲○○另基於施用第二級毒品之概括犯意，於
    93年8 月15日19時許為警採尿前回溯96小時內之某時起，至
    94年1 月29日為警採尿前回溯96小時內之某時，連續以吸食
    器內放置安非他命粉末燒烤吸取煙氣之方式，在上址施用第
    二級毒品安非他命。嗣經警於93年8 月15日17時50分許，在
    臺北縣蘆洲市○○路158 巷10號前查獲，並扣得注射針筒1
    支及安非他命殘渣袋1 個；又於93年9 月2 日17時50分許，
    在臺北縣蘆洲市○○路287 號5 樓查獲採尿送驗查獲；及於
    94年1 月30日14時，在臺北縣蘆洲市○○○路122 巷41號5
    樓查獲，並扣得海洛因1 包（鑑驗淨重0.3 公克）。
二、案經臺北縣政府警察局蘆洲分局、臺北市政府警察局中正第
    二分局報請臺灣板橋地方法院檢察署檢察官偵查起訴及移送
    併辦。
    理  由
一、按除被告所犯為死刑、無期徒刑、最輕本刑為3 年以上有期
    徒刑之罪或高等法院管轄第一審案件者外，於第一次審判期
    日前之準備程序進行中，被告先就被訴事實為有罪之陳述時
    ，審判長得告知被告簡式審判程序之旨，並聽取當事人、代
    理人、辯護人及輔佐人之意見後，裁定進行簡式審判程序，
    刑事訴訟法第273 條之1 第1 項定有明文。經核本件被告甲
    ○○所犯係死刑、無期徒刑、最輕本刑為3 年以上有期徒刑
    以外之罪，其於準備程序中就被訴事實為有罪之陳述，經法
    官告知簡式審判程序之旨，並聽取公訴人、被告之意見後，
    本院爰依首揭規定，合議裁定由受命法官獨任進行簡式審判
    程序，合先敘明。
二、訊據被告甲○○坦承前開施用海洛因之犯行不諱，惟僅承認
    於93年8 月間施用安非他命，否認持續施用安非他命至94年
    1 月29日。惟查，被告於93年8 月15日經警採尿送請檢驗之
    結果，呈安非他命類及鴉片類陽性之反應，有臺灣檢驗科技
    股份有限公司濫用藥物尿液檢驗報告單附卷為憑（見93年核
    退毒偵字第1513號偵查卷第4 頁）；被告於93年9 月2 日為
    警查獲後採尿送驗之結果，則呈鴉片類陽性反應，有臺灣尖
    端先進生技醫藥股份有限公司濫用藥物檢驗報告為據（93年
    度毒偵字第4818號偵查卷第7 頁）；另被告於94年2 月4 日
    為警查獲後採尿送驗之結果，呈安非他命類及鴉片類陽性之
    反應，有臺灣檢驗科技股份有限公司濫用藥物尿液檢驗報告
    單在卷可稽。而海洛因經注射或吸入人體後，約80% 於24小
    時內自尿中排出，一般而言，尿液中能否驗出嗎啡陽性反應
    與其投與量、投與途徑、採尿時間、個人體質及檢測方法之
    靈敏度有關，國外曾有文獻報導注射6 毫克之海洛因鹽酸鹽
    ，其代謝物嗎啡之平均可檢出時限約為26小時，業經行政院
    衛生署藥物食品檢驗局於81年9 月8 日以藥檢壹字第811488
    5 號函述綦詳。而安非他命經口服投與後約70% 於24小時內
    自尿中排出，約90% 於96小時內自尿中排出，由於安非他命
    成分之檢出與其投與方式、投與量、個人體質、採尿時間與
    檢測儀器之精密度等諸多因素有關，因此僅憑尿液中呈安非
    他命陽性反應，並無法確實推算吸食時間距採集時間之長短
    ，惟依上述資料推斷，最長可能不會超過4 日，亦經行政院
    衛生署藥物食品檢驗局81年2 月8 日 (81) 藥檢一字第0011
    56號函示明確，本件被告之尿液檢體送驗結果既同時有嗎啡
    與安非他命之陽性反應，堪認被告前開施用第一級毒品、第
    二級毒品之犯行明確。且94年1 月29日扣案毒品，亦經檢驗
    屬海洛因無訛，有臺北縣政府警察局蘆洲分局初步鑑驗報告
    單在卷為據。又被告前因施用毒品案件，經裁定觀察、勒戒
    後，認有繼續施用毒品之傾向，經本院以92年度毒聲字第34
    3 號裁定送強制戒治，於93年1 月30日執行期滿釋放，並經
    臺灣板橋地方法院檢察署檢察官以93年度戒毒偵字第103 號
    為不起訴處分，有臺灣高等法院被告全國前案紀錄表附卷為
    據，足認被告於前開強制戒治處分執行完畢釋放後之5 年以
    內，再犯本件施用毒品之犯行明確，應依法論處。
三、核被告所為，係犯毒品危害防制條例第10條第1 項之施用第
    一級毒品罪、及同條第2 項之施用第二級毒品罪。被告施用
    前、後持有第一級、第二級毒品之犯行，為施用之高度行為
    所吸收，均不另論罪。被告多次施用第一級毒品之犯行間，
    及數次施用第二級毒品安非他命之犯行間，時間緊接，犯罪
    構成要件相同，顯各係基於概括犯意反覆而為，均應依連續
    犯各論以一罪，並分別依法加重其刑。被告所犯連續施用第
    一級毒品罪及連續施用第二級毒品罪間，犯意各別，行為互
    異，應分論併罰。公訴意旨雖僅論及被告1 次施用第一級毒
    品及1 次施用第二級毒品之犯行，惟被告多次施用第一級、
    第二級毒品之犯行，係基於概括犯意所為，有連續犯之裁判
    上一罪關係，為起訴效力所及，本院應擴張併予審究。爰審
    酌被告犯後如坦承部分犯行，並衡其犯罪動機、目的、所生
    危害，及其犯後態度等一切情狀，量處如主文所示之刑，並
    定其應執行刑。94年1 月30日扣案之海洛因1 包（鑑驗淨重
    0.3 公克），為當場查獲之毒品，應依毒品危害防制條例第
    18條第1 項前段之規定沒收銷燬。另93年8 月15日所扣之注
    射針筒1 支，為被告所有供施打海洛因所用；安非他命殘渣
    袋為被告所有裝置安非他命所用，此經被告供承明確，應予
    宣告沒收。
四、併案部分（93年度毒偵字第4818號移送併辦被告施用第一級
    毒品、94年度毒偵字第1000號移送併辦被告施用第一級、第
    二級毒品），與起訴事實有連續犯之裁判上一罪關係，本院
    應併為審理。
據上論斷，應依刑事訴訟法第273 條之1 第1 項、第299 條第1
項前段，毒品危害防制條例第10條第1 項、第2 項、第18條第1
項前段、第23條第2 項，刑法第11條前段、第56條、第38條第1
項第2 款，第51條第5 款，判決如主文。
本案經檢察官徐名駒到庭執行職務。
中　　華　　民　　國　　94　　年　　4 　　月　　29　　日
                    刑事第十四庭    法  官  林漢強
以上正本證明與原本無異。
如不服本判決，應於判決送達後10日內，向本院提出上訴狀。
                                    書記官  黃大千
中　　華　　民　　國　　94　　年　　4 　　月　　29　　日
附錄本案論罪科刑所用法條全文：
毒品危害防制條例第10條
施用第一級毒品者，處六月以上五年以下有期徒刑。
施用第二級毒品者，處三年以下有期徒刑。
